臺灣板橋地方法院民事判決　　　　　　 95年度重訴字第174號
原　　　告　乙○○
　　　　　　戊○○
共　　　同
訴訟代理人　石麗卿律師
被　　　告　德偉木業有限公司
法定代理人　丁　○
被　　　告　丙○○
共　　　同
訴訟代理人　陳正旻律師
複代理人　　甲○○
上列當事人間請求侵權行為損害賠償事件，經本院於民國96年10
月4日言詞辯論終結，判決如下：
    主  文
原告之訴及假執行之聲請駁回。
訴訟費用由原告負擔。
    事實及理由
一、原告主張：被告丙○○係被告德偉木業有限公司（下稱德偉
    公司）之受僱人，於民國94年11月5 日12時50分許，駕駛被
    告德偉公司所有車號Q4-570號大貨車，沿臺北縣環河道路往
    新海橋方向行駛，駛至板橋市○○道路261 號燈桿前，因疏
    未注意車前狀況，並隨時採取必要之安全措施，而撞及同向
    騎乘車號L3U-953 號機車之被害人余政緯，並於肇事後逃逸
    ，致余政瑋當場死亡。余政瑋係原告之子，原告因余政瑋死
    亡支出喪葬費新臺幣（下同）49萬4,000 元；又原告年滿60
    歲退休時，原得請求余政瑋扶養，今余政瑋因遭被告丙○○
    不法侵害致死，原告分別受有扶養費270 萬3,573 元及320
    萬6,333 元之損失，自應由被告賠償。再者，余政瑋係原告
    之獨生子，原告遭逢喪子之痛，身心受創至深且鉅，精神上
    遭受極大痛苦，為此各請求非財產上損害200 萬元。綜上，
    原告乙○○、戊○○分別受有519 萬7,573 元及520 萬
    6,333 元之損害，為此依民法第184 條第1 項前段、第188
    條第1 項、第192 條第1 項規定提起本件訴訟，請求被告負
    連帶賠償之責。並聲明：被告應連帶給付原告乙○○、戊○○各500 萬元，及均自起訴狀繕本送達翌日起至清償日止，
    按年息百分之5 計算之利息。並陳明願供擔保，請准宣告假
    執行。
二、被告則以：被告丙○○於上開時地駕駛被告德偉公司所有車
    號Q4-570號大貨車前往臺北縣新莊市長源汽車保養場定期保
    養，途中一切駕駛正常，並無超速、闖紅燈等違規行為，駕
    駛過程中皆未看到被害人余政瑋駕駛之機車出現於視線範圍
    內；係被害人余政瑋欲超越被告丙○○所駕駛之大貨車，而
    往右側超車，尚未行至被告丙○○所駕駛之大貨車前時，因
    不明原因向右煞車3.3 公尺後擦撞右側路墩，以致失控向左
    傾倒時，與被告丙○○駕駛之大貨車防捲入欄桿發生擦撞，
    實非被告丙○○所能注意及防止，故被告丙○○並無疏未注
    意車前狀況之過失侵權行為可言。且被告丙○○駕駛之大貨
    車重達數十噸，駕駛座與余政瑋所騎乘機車之擦撞點距離長
    達7 公尺，被告丙○○確實不之當時曾與余政瑋之機車發生
    擦撞。又僱用人之連帶賠償責任，以受僱人因執行職務不法
    侵害他人之權利為限，始有適用，被告丙○○既無侵權行為
    ，被告德偉公司自不須負連帶賠償責任。且原告請求之喪葬
    費、慰撫金均過高，扶養費應依扶養親屬寬減額每年7 萬
    4,000 元之標準計算，並扣除被害人滿22歲進入社會前原告
    所免除之扶養費用10萬5,874 元等語，資為抗辯。並聲明：
    原告之訴及假執行之聲請均駁回。並陳明如受不利之判決，
    願供擔保請准宣告免為假執行。
三、得心證之理由：
（一）按因故意或過失，不法侵害他人之權利者，負損害賠償責
      任，民法第184 條第1 項前段定有明文，是侵權行為之損
      害賠償請求權，以有故意或過失不法侵害他人之權利為其
      成立要件，若其行為並無故意或過失，即無賠償之可言。
      又當事人主張有利於己之事實者，就其事實有舉證之責任
      ，民事訴訟法第277 條前段定有明文。原告主張被告丙○○於上開時地駕車與被害人余政瑋騎乘之機車發生擦撞，
      致余政瑋傷重不治死亡之事實，固為被告丙○○所自認不
      爭執，惟被告丙○○否認其就車禍之發生有何過失，並以
      前揭情詞置辯，依上開規定，自應由原告就被告丙○○於
      本件車禍之發生有何過失情事負證明之責任。
（二）查原告雖提出臺北縣政府警察局板橋分局道路交通事故證
      明書影本1件 為證，然查上開證明書僅供證明當事人確係
      發生道路交通事故之用，不作肇事分析、鑑定、財損估計
      或其他用途，有證明書記載之內容及附記1 之記載可憑，
      是該證明書顯不能證明被告丙○○有何過失情事。且查本
      件車禍經台灣省臺北縣區車輛行車事故件鑑定委員會鑑定
      結果，認為肇事原因應是余政瑋駕駛普通重型機車，右側
      超車時，不明原因向右煞車3.3 公尺後擦撞右側路墩失控
      向左傾倒時，再與被告丙○○所駕駛之自用大貨車防捲入
      欄桿處發生擦撞之可能性較高；被告丙○○因本件車禍經
      臺北縣政府警察局板橋分局報告臺灣板橋地方法院檢察署
      檢察官偵查結果，亦認為被害人自被告丙○○之右後方超
      車，尚非被告丙○○所能注意及防止，而認被告丙○○犯
      罪嫌疑不足，處分不起訴，有被告提出該署94年度偵字第
      19433 號不起訴處分書影本1 件附卷可稽；雖該案經告訴
      人聲請再議後，經臺灣高等法院檢察署審核後發回續查，
      然該署以95 年 度偵續字第219 號續行偵查時，再將本件
      車禍送請中央警察大學鑑定，鑑定結果仍認為本件事故發
      生導因於被害人余政瑋騎乘重型機車，行經環河道路僑中
      街124 巷口附近路段，約以60公里時速由前行之被告丙○○右後方超越，疏於注意與被告丙○○駕駛之自大貨車保
      持安全間隔，導致左手把擦撞被告丙○○之自大貨車右側
      防捲入護欄而肇事。被告丙○○駕駛自大貨車，約以50公
      里之時速在環河道路行駛，應無肇事因素，有偵查卷附之
      鑑定報告書影本可稽。是綜合上開事證，均不能證明被告
      丙○○於本件車禍之發生有何過失情事。此外，原告復未
      能提出其他積極證據證明被告丙○○於本件車禍之發生確
      有過失，原告主張被告丙○○因過失不法侵害其子即被害
      人余政瑋致死，依侵權行為法則請求被告丙○○及被告德
      偉公司連帶負損害賠償責任，即有未合，不應准許。原告
      假執行之聲請，因訴之駁回而失所附麗，應併予駁回。
四、本件事證已臻明確，兩造其餘主張陳述及所提之證據，均毋
    庸再予審酌，附此敘明。
五、訴訟費用負擔之依據：依民事訴訟法第78條、第85條第1 項
    前段規定。
中　　華　　民　　國　　96　　年　　10　　月　　25　　日
                  民事第三庭    法　官　許月珍
以上正本係照原本作成
如對本判決上訴，須於判決送達後20日內向本院提出上訴狀
中　　華　　民　　國　　96　　年　　10　　月　　26　　日
                                書記官　劉昌明
